# 请问陈老师，有关于子公司经营团队的奖励如何

提问人：wx_5dba3aa5b69b 时间：2020-12-03 15:33:09
母公司对子公司经营业务进行奖励如入账，可以计入到借：管理费用-工资，贷：应付职工薪酬-工资吗

回答人：chenyiwei
如果母公司直接向该子公司的管理团队发放奖励，且不要求子公司归还该款项的，则：
母公司个别报表层面：借：长期股权投资，贷：银行存款等
子公司个别报表层面：借：管理费用——职工薪酬，贷：资本公积——资本溢价
也就是母子公司双方个别报表层面均不通过“”应付职工薪酬“科目核算，但在合并报表层面需调整为通过”应付职工薪酬“核算及列报。